【裁判字號】    90,上訴,2128
【裁判日期】    901228
【裁判案由】    常業竊盜等
【裁判全文】
臺灣高等法院臺中分院刑事判決                    九十年度上訴字第二一二八號
    上  訴  人
    即  被  告  乙○○
右上訴人因贓物案件，不服臺灣苗栗地方法院九十年度易字第二七二號中華民國九十
年八月二十七日第一審判決（起訴案號：臺灣苗栗地方法院檢察署八十九年度偵字第
五０一０號、九十年偵字第三六八、四０五、八九七、一九六八號），提起上訴，本
院判決如左：
      主  文
上訴駁回。
      事  實
一、緣已判刑確定之甲○○前有多次竊盜前科，並於民國（下同）八十七年間，因竊
    盜案件，經本院判處有期徒刑一年六月，甫於八十九年八月十五日假釋期滿執行
    完畢，詎其仍不知悛悔，圖以行竊所得供己維生，遂意圖為自己不法之所有，於
    附表編號１－所示時、地，或持不明之客觀上可為凶器之物撬開大門，或破壞
    門扇、玻璃、門鎖，或攀爬窗戶，甚或趁屋主未將住處門窗上鎖而逕行進入等方
    式（詳如附表所示），連續竊得附表所示財物，得手後，旋將竊得之物分別售予
    黃廣海、呂添坤或其他不詳之人得款花用，並以此為常業。迨九十年一月五日，
    因與鄭榮裕、陳鴻銘（均另行審結）於編號所示之時、地持客觀上可為兇器之
    鐵管、木棍、剪刀等物（未扣案），破壞該址門扇玻璃、門鎖及監視器，嗣渠等
    三人即入內竊取附表編號所示屏風等財物，嗣經警拘提到案後羈押期間，始據
    甲○○向員警自白，並帶同查證贓物流向而查悉上情。
二、乙○○前於八十五年間，因違反麻醉藥品管理條例等案件，經臺灣新竹地方法院
    裁定應執行有期徒刑一年三月，甫於八十六年六月十六日縮刑期滿執行完畢，另
    於八十九年間，因故買贓物案件，甫經臺灣苗栗地方法院於八十九年十一月八日
    ，以八十九年度易字第八九一號判處有期徒刑七月在案，詎其仍不知悛悔，於八
    十九年十一月二十八日凌晨二時三十分許，在外接獲甲○○電話告稱欲將物品寄
    放其位於苗栗縣苗栗市○○街一巷二十號居所，斯時，乙○○明知甲○○日常無
    業，曾有多次竊盜前科，且朱某於夜間搬運之物，亦疑為來源不明贓物，竟同意
    將上開居所車庫提供予甲○○藏放附表編號７、８所竊得之鋁合金後扭等物，迨
    同年月二十八日十三時許，經警持行搜索上開居所，當場查獲乙○○、甲○○於
    車庫內，並起獲鋁合金後扭八盒、ＳＦＣ滑輪一袋、接著劑二十一支、不鏽剛把
    手三箱等物（附表編號７、８）而查悉上情。
三、案經苗栗縣警察局苗栗分局、通霄分局報請台灣苗栗地方法院檢察署檢察官偵查
    起訴。
      理  由
一、訊之被告乙○○固承認同案被告甲○○有送一批東西到其住處寄放等情，唯否認
    知悉其為贓物，及同意朱某寄放，並辯稱：當時伊不在家，伊不知道所送來的東
    西是贓物云云。惟查，被告於八十九年十一月二十八日偵查時供承：「三更半夜
    載來，一定有問題，我想是贓物」、「我想這麼晚了，乾脆給他放幾小時，結果
    早上十點多，他來整理要載走時，警察就來了」等情，又被告與朱某係朋友，朱
    某有多次竊盜犯行，其應有所悉，且半夜寄存貨品，當係贓物。況警察到現場去
    搜索時被告與甲○○均在場，焉有不知該批東西為贓物之理，所辯乃事後卸責之
    詞，不足採信，其寄藏贓物之犯行，堪為認定。又本件事證已明，被告請求傳訊
    證人陳隊長、徐季清，及關係人甲○○，核無必要，附此敘明。核被告乙○○所
    為，係犯刑法第三百四十九條第二項之寄藏贓物罪。被告前於八十五年間，因違
    反麻醉藥品管理條例等案件，經臺灣新竹地方法院裁定應執行有期徒刑一年三月
    ，甫於八十六年六月十六日縮刑期滿執行完畢，另於八十九年間，因故買贓物案
    件，甫經臺灣苗栗地方法院於八十九年十一月八日，以八十九年度易字第八九一
    號判處有期徒刑七月在案，有台灣高等法院被告全國前案紀錄表附卷可查，其於
    五年內再犯本件有期徒刑以上刑之罪，為累犯並依法加重其刑。又被告犯罪時間
    在九十年一月十日之前，比較新舊法應以新法對被告較為有利，依刑法第二條前
    段規定應適用新修正之刑法第四十一條。原審因依刑法第三百四十九條第二項、
    第四十七條、第二條前段、第四十一條，審酌被告之素行、犯罪之動機、手段及
    其他等一切犯罪情狀，量處有期徒刑五月，並諭知易科罰金之折算標準，核無違
    誤，上訴意旨，否認犯罪，殊無理由，應予駁回。
二、據上論結，應依刑事訴訟法第三百六十八條，判決如主文。
本案經檢察官丙○○到庭執行職務。
中      華      民      國    九十  年    十二      月      二十八      日
                              臺灣高等法院臺中分院刑事第七庭
                                    審判長法  官  林  榮  龍
                                          法  官  謝  說  容
                                          法  官  黃  日  隆
右正本證明與原本無異。
不得上訴。
                                          書記官  林  端  容
中       華       民       國  九 十 一   年     一      月     二      日
                                                                        Ｋ
附表：
  犯罪時間      犯罪地點      被害人  行竊方式    竊得財物
１八十九年九月  苗栗縣通霄鎮  莊文平  破壞側門鎖  神明配掛金牌三面、太子爺
  上旬某日十四  白西里白西九                      神像一尊
  時三十分許    十九號
２八十九年九月  苗栗縣後龍鎮  鍾世和  破壞側門鎖  現金新臺幣伍仟元、電子詞
  間某日十八時  新東路六十一                      典一台
  許            號
３八十九年九月  苗栗縣後龍鎮吳桂妹    攀爬該址後  現金新臺幣貳萬捌仟元
  二十五日午間  南港里南勢山          方窗戶入內
  某時          三十六號
４八十九年十月  苗栗縣通霄鎮  駱水富  破壞門鎖    除濕機二台、電腦螢幕一台
  間某日清晨六  白東里白東一
  時許          四七號
５八十九年十月  苗栗縣後龍鎮  呂文宗  大門未鎖    手錶五、六支
  七日十六時許  東明里頂浮尾
                五十六號
６八十九年十月  苗栗縣後龍鎮  江秀梅  破壞門窗    電鑽、打釘器、馬達、空氣
  間某日        海寶里八鄰九                      槍、鋸片、磨平器、砂輪機
                十二之十二號                      等工具乙批
７八十九年十一  苗栗縣後龍鎮  黃文和  不明        鋁合金後扭八盒、鋁模三個
  月二十三、二  民權街四十八
  十四日間      號
８八十九年十一  苗栗縣後龍鎮  劉彩花  擊破門扇玻  辦公桌一張、椅子一張、水
  月二十五日至  海寶里一成鋁          門扇玻璃，  晶把手二十支、三久牌把手
  二十七日間    門窗行                再以木棍撬  三箱（六十支）、鋁門培林
                                      開鐵門      輪一包（一百個）、鐵剪一
                                                  支、鋁門後扭一盒（六十個
                                                  ）、矽力孔黏膠一箱（二十
                                        一支）
９八十九年十一  苗栗縣通霄鎮  駱美華  大門未鎖    現金新臺幣伍、陸仟元
  月間某日四時  白西里白西一
  許            一八號
１０八十九年十一  苗栗縣後龍鎮  王添寶  不明        皮衣一件、釣竿三十餘支
  月間某日四時  大山里下大山
  許            腳二十二號
八十九年十一  苗栗縣後龍鎮  呂李梅  門未上鎖    引擎兩個、抽水馬達兩個、
  月中旬某日四  大山里下大山                      電動農用噴霧器乙組
  時許          腳二十六之一
                號
八十九年十一  苗栗縣後龍鎮  陳添枝  破壞門扇、  國際牌冷氣機二台、洗車機
  月中旬某日深  大庄里十二鄰          窗戶水泥柱  一台、打穀機引擎一部、抽
  夜            一二六號旁倉                      水機引擎一部、砂輪機一台
                庫                                、兩輪板車一台
八十九年十一  苗栗縣後龍鎮  王漢坤  門未上鎖    風槍、火藥槍、電鑽、雕刻
  月下旬某日四  大庄里五鄰三                      機、線鋸等物
  時            十四號旁倉庫
八十九年十一  苗栗縣通霄鎮 李陳阿七 破壞前門鎖  電視機乙台、首飾乙批、現
  月下旬某日二  海濱路五十四                      金新臺幣肆仟元
  十二時許      號
八十九年十一  苗栗縣通霄鎮  邱文豪  攀爬該址後  錄放影機、音響擴大機等物
  月下旬某日四  內湖里北勢窩          方窗戶入內
  時許          七巷一號
八十九年十一  苗栗縣苗栗市  洪欽土  門未上鎖    電鑽約四或五支、大型剪二
  月下旬某日一  鐵路一村二十                      支等物
  、二時許      六號
八十九年十一  苗栗縣苗栗市  趙  迅  不明        金項鍊、二手鐲、玉器飾品
  月間某日二十  玉苗里敬軍                        、珊瑚飾品等物
  二時許        十四號
八十九年十一  苗栗市北苗里  蔡萍芬  破壞該址後  行動電話一支、呼叫器兩個
  月間某日十三  站後南路十五          方鐵門      、茶壺七個、洋酒約七或八
  時許          號                                瓶、工具箱一個等物
八十九年十一  苗栗縣後龍鎮  陳周春  攀爬該址後  懷錶、手錶、日幣約貳萬元
  月間某日十時  車站路一三二          方窗戶入內  、現金新臺幣伍、陸仟元
  許            號
八十九年十一  苗栗縣苗栗市邱鴻國  破壞大門鎖  工具一批、行動電話一支
  、二月間某日  新都街三十二
  二時許        號
八十九年十一  苗栗縣後龍鎮  不詳    不明        砂輪片、破壞剪、電鑽
  、二月間某日  外埔里某處民
                宅
八十九年十一  苗栗縣公館鄉 賴謝秀金 破壞後門    手錶乙只
  、二月間某日  五谷村五谷十
  十時許        號
八十九年十一  苗栗縣苗栗市  余乾錦  破壞大門    現金新臺幣貳仟元
  、二月間某日  福星里福星十
  十四時許      一號
八十九年十二  苗栗縣後龍鎮王水棋    自側門侵入  車刀、鑽頭、牙弓、鋸片、
  月八日二十二  成功路三八三                      砂輪機等物
  時許          號旁工廠
八十九年十二  苗栗縣西湖鄉  何碧鳳  門未上鎖    音響、農具等物
  月上旬某日十  湖東村楓廚十
  六時許        二之二號旁舊
                宅
八十九年十二  苗栗縣後龍鎮  張陳幼  門未上鎖    青雲牌監視器乙台
  月上旬某日十  大山里下大山
  九、二十時許  腳七號
八十九年十二  苗栗縣後龍鎮  徐文光  踢毀木門    割草機乙台、啤酒壹箱、玩
  月上旬某日四  豐富里七鄰八                      具等物
  、五時許      十一號
八十九年十二  苗栗縣造橋鄉  潘秀蘭  破壞大門    現金新臺幣貳仟餘元硬幣
  月上旬某日十  造橋村平仁路
  一、十二時許  九十四號
八十九年十二  苗栗縣頭份鎮  鍾萬春  門未上鎖    不斷電整流器三個、電線一
  月下旬某日    忠孝路與民族                      組（含開關三個）、電話機
                路口倉庫                          一具、混音擴大器兩台、列
                                                  表機一台、 電腦螢幕一台、
                                                  喇叭六個、電腦鍵盤三個
八十九年十一  苗栗縣通霄鎮  邱紹俊  破壞門扇玻  屏風一個、風雨雷電銅雕像
  月十九日十二  中山路二之一          璃、門鎖    、檜木達摩一尊、紅豆杉童
  時許          號                                子觀音一尊、龍虎瓷器藝品
                                                  一組、瓷器藝品（三個和尚
                                                  沒水喝）一個、猴像木雕一
                                                  座、千手觀音一尊、檜木日
                       式獅子頭大小各一座、李白
                                                  醉酒瓷器一座、瓷器花瓶一
                                                  個、紅龍魚瓷器一座、音響
                                                  一組
                                                                        Ｋ


司法院資訊處製作；財團法人民間司法改革基金會備份。
